臺灣桃園地方法院刑事判決　　　　　　　　　　　　　九十三年度易字第四二四號
　　公　訴　人　臺灣桃園地方法院檢察署檢察官
　　被　　　告　甲○○　男　三.
右列被告因毒品案件，經檢察官提起公訴（九十三年度毒偵字第七九四號），被告於
本院準備程序進行中，就被訴事實為有罪之陳述，經本院告知簡式審判程序意旨，並
聽取公訴人及被告之意見後，本院合議庭裁定依簡式審判程序審理，本院判決如左：
    主  文
甲○○施用第二級毒品，累犯，處有期徒刑捌月。扣案之安非他命壹包（驗餘淨重零
點陸參壹公克）及殘留有安非他命之殘渣袋伍只均沒收銷燬之。
    事  實
一、甲○○前因施用毒品案件，經觀察、勒戒及強制戒治後，業經臺灣桃園地方法院
    檢察署檢察官於民國八十八年九月三十日為不起訴處分確定；復因施用第二級毒
    品安非他命案件，經本院八十九年度毒聲字第三○四三號裁定令入戒治處所施以
    強制戒治，該次施用安非他命之犯行，並經本院八十九年度桃簡字第一○八一號
    判處有期徒刑六月確定，於九十一年五月十八日入監執行，至九十一年十一月十
    七日執行完畢（構成累犯）；詎其仍不知悔改，復因施用第二級毒品安非他命案
    件，再經本院九十年度毒聲字第四五二三號裁定令入戒治處所施以強制戒治，迄
    九十二年十一月十七日強制戒治期滿而執行完畢，該次施用安非他命之行為，經
    本院九十一年度易字第一七七六號判決處有期徒刑七月確定，現在監執行中。惟
    甲○○仍不知警惕，又基於施用第二級毒品安非他命之犯意，於前述強制戒治執
    行完畢後五年內，於九十三年二月一日中午十一時許，在桃園火車站之廁所內，
    施用第二級毒品安非他命一次，嗣為警於九十三年二月三日凌晨一時三十分許，
    在桃園縣桃園市○○路七十九巷內查獲，並扣得第二級毒品安非他命一包（驗餘
    淨重○．六三一公克）及殘留有安非他命之殘渣袋五只。
二、案經桃園縣警察局桃園分局報請臺灣桃園地方法院檢察署檢察官偵查起訴。
    理  由
一、訊據被告甲○○對於在右揭時地施用第二級毒品安非他命之事實坦承不諱（見本
    院卷第六七頁），核與被告為警查獲時，所採集之尿液經送驗及本院送複驗，結
    果皆呈安非他命陽性反應，此有桃園縣衛生局不法藥物尿液檢定書及行政院衛生
    署管制藥品管理局檢驗成績書各一紙在卷可稽（見偵卷第三六頁、本院卷第三一
    頁）。此外，被告於查獲時，所扣得之不明藥物一包（驗餘淨重○．六三一公克
    ）及殘渣袋五只（扣押物品清單雖載為四只，然依查獲照片觀之，應為五只，且
    鑑定報告亦載明為五只）（見偵卷第一六、一一頁及本院卷第二九頁），經鑑定
    均有安非他命之成分，此有國防部憲兵司令部刑事鑑識中心九十三年五月三十一
    日（九三）宇鑑字第○六八○七號、○六八○九號鑑驗通知書二份附卷可憑（見
    本院卷第二八、二九頁），足認被告前開自白與事實相符，自堪以採信。
二、次查：被告前因施用毒品案件，經觀察、勒戒及強制戒治後，業經臺灣桃園地方
    法院檢察署檢察官於八十八年九月三十日為不起訴處分確定；復因施用第二級毒
    品安非他命案件，經本院八十九年度毒聲字第三○四三號裁定令入戒治處所施以
    強制戒治，該次施用安非他命之犯行，並經本院八十九年度桃簡字第一○八一號
    判處有期徒刑六月確定；又因施用第二級毒品安非他命案件，再經本院九十年度
    毒聲字第四五二三號裁定令入戒治處所施以強制戒治，迄九十二年十一月十七日
    強制戒治期滿而執行完畢等情，有臺灣高等法院被告全國前案紀錄表及臺灣桃園
    地方法院檢察署刑案資料查註紀錄表在卷可稽，是被告於前述強制戒治執行完畢
    後，於五年內再犯本件施用第二級毒品安非他命之犯行，洵堪認定。本件事證明
    確，自應依法論科。
三、核被告所為，係犯毒品危害防制條例第十條第二項施用第二級毒品罪。被告持有
    第二級毒品安非他命之低度行為，應為其進而施用之高度行為所吸收，不另論罪
    。又其前因施用第二級毒品安非他命案件，經本院八十九年度桃簡字第一○八一
    號判處有期徒刑六月確定，於九十一年五月十八日入監執行，至九十一年十一月
    十七日執行完畢，此有臺灣高等法院被告全國前案紀錄表在卷可稽，其前受有期
    徒刑執行完畢，於五年內再犯本件最重本刑為有期徒刑以上之罪，為累犯，應依
    刑法第四十七條之規定加重其刑。爰審酌被告前因施用毒品經觀察、勒戒、強制
    戒治及法院判刑後，仍未能戒除毒癮，足見其依賴毒品已深，惟念其坦承犯行之
    犯後態度，及其所犯之罪係自戕行為等一切情狀，量處如主文所示之刑，以資懲
    戒。扣案之安非他命一包及殘渣袋五只，均經鑑定有安非他命之成分，已如前述
    ，且包裝袋、殘渣袋與安非他命無法析離，均應依毒品危害防制條例第十八條第
    一項前段諭知沒收銷燬之，附此敘明。
據上論斷，應依刑事訴訟法第二百七十三條之一第一項、第二百九十九條第一項前段
，毒品危害防制條例第十條第二項、第十八條第一項前段，刑法第十一條、第四十七
條，判決如主文。
本案經檢察官林秀敏到庭執行職務。
中　　　華　　　民　　　國　　九十三　　年　　　十　　　月　　　十一　　日
                                 臺灣桃園地方法院刑事第八庭
                                     法  官    吳為平
右正本證明與原本無異
如不服本判決書應於送達後十日內向本院提出上訴狀
                                     書記官    賴朱梅
中　　　華　　　民　　　國　　九十三　　年　　　十　　　月　　　十二　　日
附錄論罪科刑法條：
毒品危害防制條例第十條
施用第一級毒品者，處六月以上五年以下有期徒刑。
施用第二級毒品者，處三年以下有期徒刑。
